【裁判字號】    92,交抗,247
【裁判日期】    920327
【裁判案由】    聲明異議
【裁判全文】
臺灣高等法院臺中分院刑事裁定                    九十二年度交抗字第二四七號
    抗告人  即
    受 處分 人  甲○○
右抗告人因聲明異議案件，不服臺灣台中地方法院中華民國九十二年二月二十四日所
為裁定（九十二年度交聲字第九十二號）提起抗告，本院裁定如左：
    主  文
抗告駁回。
    理  由
一、抗告意旨略以：Ａ２－六Ｏ一五號自小客車被國道高速公路警員開立罰單後就停
    在案發地點，抗告人確實僅開車門取回皮包而已，抗告人離車後被警員叫回盤查
    ，並無不配合之情事，並經台中地方法院裁處不罰，抗告人確無裁定書所載之違
    規事實，爰依法提起抗告等語。
二、本件原裁定以按受處分人，不服道路交通管理處罰條例第八條之主管機關所為
    之處罰，得於接到裁決之翌日起十五日內，向管轄地方法院聲明異議，道路交通
    管理處罰條例第八十七條第一項定有明文，故須受處分人始得對於主管機關所為
    之裁決，於法定期間內，向管轄地方法院聲明異議。又道路交通管理案件處理辦
    法第十八條規定：交通法庭認聲明異議不合法律上之程式者，應以裁定駁回之。
    經查，原處分機關九十一年十二月十八日所作之中監違字第裁六○─ＧＢ000
    0000－0號裁決書，受處分人係汽車所有人「廖靜華」，而針對該裁決聲明
    異議者卻係「甲○○」，有前揭裁決書及交通異議聲請狀在卷可稽，顯與聲明異
    議之規定不合，本件異議不合法律上之程式，應予駁回。另按汽車駕駛人未領
    有駕駛執照駕車者，處新台幣六千元以上一萬二千元以下罰鍰，並當場禁止其駕
    駛及扣留其車輛牌照，道路交通管理處罰條例第二十一條第一項第一款定有明文
    。經查：受處分人甲○○於九十年四月七日一時零分許，駕駛車號Ａ２─６０１
    ５號自小客車，在嶺東路八九九號前，為警舉發無照駕駛違規，經原處分機關於
    九十一年十二月十八日以中監違字第裁六○─ＧＢ0000000－0裁決書，
    裁處罰鍰新台幣六千元，逾期則依違反道路交通管理事件統一裁罰標準表規定裁
    處新台幣壹萬貳仟元，經調閱本院九十年度交聲字第一四０號交通道路事件案卷
    ，除有台中市警察局中市警交字第ＧＢ0000000號舉發違反道路交通管理
    事件通知單附於該卷可稽，並經證人即當場取締員警林俊毅於該案中證稱：在本
    件取締地點，發現本件取締車輛逆向要停車，倒車燈也有亮，大燈也有亮，受處
    分人坐在駕駛座中，我們要求他拿出行照、駕照，但受處分人不願意配合，另證
    人即員警陳宏甲亦稱：當日我們在值勤中，在台中市○○路發現有一部紅色自小
    客車，正在倒車逆向停車，且未懸掛車牌，我們過去盤查，要求駕駛出示證件，
    但是駕駛人沒有駕照，不願配合等語（見該案中九十年六月廿一日、同年七月五
    日訊問筆錄），異議人確有未領有駕駛執照而駕車之違規事實，可以認定，原處
    分機關援引上開規定裁處，並無違誤，而駁回異議，業於理由中敘述綦詳，經本
    院檢視卷內資料，核無不當，且台灣台中地方法院九十年度交聲字第一四○號案
    係就抗告人另被裁處之不服稽查取締部分裁定，且該裁定亦未認定抗告人無本件
    違規之情事，參以承辦警員與抗告人並無仇恨，若無此事實，當無忘加誣攀之理
    ，抗告人就右開抗告且未能提出證據供調查，抗告並無理由，應予駁回。
三、據上論斷，應依道路交通案件處理辦法第二十六條、刑事訴訟法第四百十二條，
    裁定如主文。
中      華      民      國      九十二      年    三    月  二十七    日
                                  臺灣高等法院臺中分院刑事第  庭
                                        審判長法  官  康  應  龍
                                              法  官  趙  春  碧
                                              法  官  吳  重  政
右正本證明與原本無異。
不得再抗告。
                                              書記官  黃  薰  慧
中      華      民      國      九十二   年       三      月    二十八  日
                                                                        Ｉ


司法院資訊處製作；財團法人民間司法改革基金會備份。
